【裁判字號】    99,簡上,883
【裁判日期】    991029
【裁判案由】    妨害家庭
【裁判全文】
臺灣板橋地方法院刑事判決             99年度簡上字第883號
上  訴  人  臺灣板橋地方法院檢察署檢察官
被      告  甲○○
上列上訴人因被告妨害家庭案件，不服本院於中華民國99年6 月
25日以99年度簡字第4355號所為之第一審判決（聲請簡易判決處
刑案號：98年度偵字第33922 號），提起上訴，本院管轄之第二
審合議庭判決如下：
    主  文
上訴駁回。
    事實及理由
一、本案經本院審理結果，認第一審以被告甲○○罪證明確，適
    用刑事訴訟法第四百四十九條第一項前段、第三項、第四百
    五十四條第二項、刑法第二百三十九條後段、第四十一條第
    一項前段等規定，並審酌被告所為破壞告訴人家庭秩序和諧
    ，兼衡其犯罪之動機、目的、告訴人所受之傷害，及被告犯
    罪後坦承犯行，惟迄未與告訴人達成和解等一切情狀，判處
    有期徒刑三月，如易科罰金，以新臺幣一千元折算一日，其
    認事用法均無違誤，量刑亦屬妥適，應予維持，並引用第一
    審刑事簡易判決書所記載之事實、證據及理由（如附件）。
二、檢察官上訴意旨略以：被告與告訴人之配偶謝世閔自九十六
    年四月間起至九十八年四月間止多次相姦，是以被告之相姦
    犯行應屬數罪，蓋自刑法第二百三十九條相姦罪之法定構成
    要件觀之，有關相姦犯罪行為之實行，並無反覆性與持續性
    之絕對必然，相姦犯罪並非法理上所謂之集合犯，而被告所
    實行之各次相姦犯罪，犯意個別，時間並非緊接，地點亦不
    同，不能逕將先後多次之相姦犯行論以單純一罪，故原審僅
    判處有期徒刑三月，實屬過輕云云。然按被告與有配偶之謝
    世閔因產生感情而多次相姦，足見其主觀上係基於單一之犯
    意，在上開期間內持續為內容相同之相姦行為，各次行為係
    在密接時、地反覆實施，依一般社會通念，實難以強行分開
    ，參以刑法於九十五年七月一日修正施行而刪除連續犯規定
    之同時，對於合乎接續犯或包括的一罪之情形，為避免刑罰
    之過度評價，已於立法理由說明委由實務以補充解釋之方式
    ，發展接續犯之概念，以限縮數罪併罰之範圍，而被告與謝
    世閔之多次相姦行為自九十六年四月間某日起持續至九十八
    年四月間止，未見中斷，且被告主觀上係基於與謝世閔交往
    之感情基礎，行為之對象均為謝世閔，侵害法益相同，其相
    姦行為實具有主客觀上之一致性，應將其多次相姦行為視為
    數個舉動之接續實行，合為包括之一行為予以評價，較為合
    理（最高法院九十九年度第五次刑事庭會議決議參考）。是
    以檢察官上訴意旨認被告之多次相姦行為應屬數罪云云，要
    非可採。再按有關刑之量定，乃實體法上賦予法院得為自由
    裁量之事項，倘原審法院量刑未逾越法律所規定之範圍，又
    無濫用權限之情形，即不得任意指摘為違法，原審業已審酌
    如前所載被告犯罪時之一切情狀，而判處有期徒刑三月，核
    屬允當，檢察官以原審量刑過輕為由提起上訴，請求撤銷改
    判云云，亦無理由，其上訴自應予駁回。
據上論斷，應依刑事訴訟法第四百五十五條之一第一項、第三項
、第三百六十八條、第三百七十三條，判決如主文。
本案經檢察官黃怡華到庭執行職務。
中    華    民    國    99    年    10    月    29    日
                  刑事第二十一庭  審判長法  官  劉元斐
                                        法  官  李俊彥
                                        法  官  方鴻愷
上列正本證明與原本無異。
不得上訴。
                                        書記官  陳金鳳
中    華    民    國    99    年    11    月    3     日

司法院資訊處製作；財團法人民間司法改革基金會備份。
